【裁判字號】    89,訴,176
【裁判日期】    890517
【裁判案由】    違反懲治走私條例等
【裁判全文】
臺灣士林地方法院刑事判決                          八十九年度訴字第一七六號
    聲  請  人  臺灣士林地方法院檢察署檢察官
    被      告  甲○○
右列被告因違反懲治走私條例等案件，經檢察官聲請簡易處刑判決（八十年度偵字第
三八四一號），經本院內湖簡易庭認不宜以簡易判決處刑，移由本院改依通常程序審
理，本院判決如左：
    主  文
甲○○連續販賣未貼專賣憑證之菸類，處有期徒刑肆月，如易科罰金，以參佰元折算
壹日。
扣案之未貼專賣憑證ＭＩ－ＮＥ牌洋菸陸拾包、ＣＡＲＴＩＥＲ牌洋菸壹仟貳佰陸拾
柒包、ＤＡＶＩＤＯＦＦ牌洋菸壹仟貳佰捌拾伍包及ＭＩＬＤＳＥＶＥＮ牌洋菸壹仟
參佰捌拾包均沒收。
    事  實
一、甲○○明知綽號「阿龍」之汪太岳販賣之香菸，係未貼專賣憑證之洋菸。竟為轉
    售圖利，基於概於概括犯意，自民國八十九年元月起，在台北市○○區○○街與
    重慶北路口巷內，連續四次，每次均以每條新台幣（下同）六百元、三百八十元
    、三百七十元、三百九十元向汪太岳販入未貼專賣憑證之ＭＩ－ＮＥ、ＣＡＲＴ
    ＩＥＲ、ＤＡＶＩＤＯＦＦ、ＭＩＬＤＳＥＶＥＮ牌香菸，每次均販入四、五箱
    ，再以每條六百三十元、四百元、四百九十元、四百十元，出售予台北縣、市之
    檳榔攤或雜貨店。其後甲○○復基於同一概括犯意，於八十九年二月十六日下午
    五時許，前往上址以上開價格向汪太岳販入未貼專賣憑證之ＭＩ－ＮＥ、ＣＡＲ
    ＴＩＥＲ、ＤＡＶＩＤＯＦＦ、ＭＩＬＤＳＥＶＥＮ牌香菸六十包、一千二百六
    十七包、一千二百八十五包、一千三百八十包。嗣於同日下午六時，甲○○駕駛
    車牌ＣＱ－五七一七號自小貨車載運上開未貼專賣憑證之洋菸，欲出售予檳榔攤
    、雜貨店時，在台北市士林區○○○路○段九十一號前，為行政院海岸巡防署海
    洋巡防總局第二海巡隊攔檢查獲，並扣得甲○○甫販入尚未售出之上開未貼專賣
    憑證洋菸。
二、案經行政院海岸巡防署海洋巡防總局第二海巡隊移送臺灣士林地方法院檢察署檢
    察官聲請簡易處刑判決，經本院內湖簡易庭認不宜以簡易判決處刑，移由本院改
    依通常程序審理。
    理  由
一、訊據被告固坦承於右揭時、地向汪太岳販入洋菸牟利，惟否認明知販入之洋菸未
    貼專賣憑證。惟查，被告於偵查中已坦承其知悉販入之洋菸係走私來的（見八十
    九年度偵字第二三二二號第三十六頁反面），並有未貼專賣憑證之ＭＩ－ＮＥ、
    ＣＡＲＴＩＥＲ、ＤＡＶＩＤＯＦＦ、ＭＩＬＤＳＥＶＥＮ牌香菸六十包、一千
    二百六十七包、一千二百八十五包、一千三百八十包扣案可資佐證。且香菸有無
    貼專賣憑證檢視包裝即知，被告焉有不知之理。被告所辯，無非畏罪卸責之詞，
    不足採信。被告罪證明確，犯行堪以認定。
二、按凡由中央頒布之法令，其冠有「台灣省內」者仍暫予適用於台北市，此一規定
    業經行政院以五十六年七月六日台五十六內字第五一二六號令決議在案。核被告
    所為，係犯台灣省內菸酒專賣暫行條例第三十七條第五款之罪。被告多次販賣行
    為，時間緊接，犯罪構成要件相同，顯係基於概括之犯意反覆為之，為連續犯，
    應論以一罪，並加重其刑。爰審酌被告之品性、犯罪之動機、目的、手段、所生
    危害及犯罪後之態度等一切情狀，量處如主文所示之刑，並諭知易科罰金之折算
    標準。又檢察官簡易判決處刑書雖未敘及被告自八十九年元月起連續四次販賣未
    貼專賣憑證之洋菸，惟該部分與已聲請簡易判決處刑之部分有連續犯之裁判上一
    罪之關係，本院自得一併審理。又扣案之未貼專賣憑證之ＭＩ－ＮＥ、ＣＡＲＴ
    ＩＥＲ、ＤＡＶＩＤＯＦＦ、ＭＩＬＤＳＥＶＥＮ牌香菸六十包、一千二百六十
    七包、一千二百八十五包、一千三百八十包，應依法宣告沒收。
三、公訴意旨另以：甲○○明知汪太岳所販賣未貼專賣憑證之未稅洋菸一批係一次私
    運進口逾公告數額之管制進口物品，卻向汪太岳購入，旋以自小貨車，將上開洋
    菸運送至其台北縣汐止市○○路○段八十六巷九號三樓住處內藏放，再分別銷售
    予台北地區之檳榔攤牟利。嗣為警當場查獲甲○○以自用小貨車，運送上開逾公
    告數額十萬元之私運管制進口物品未稅洋菸。因認被告涉有懲治走私條例第三條
    第一項之銷售私運逾公告數額之管制進口物品罪嫌云云。惟查，ＭＩ－ＮＥ、Ｃ
    ＡＲＴＩＥＲ、ＤＡＶＩＤＯＦＦ、ＭＩＬＤＳＥＶＥＮ牌香菸，於八十九年二
    月十六日之完稅價格每包分別為二十八點五元、二十五元、二十二點六元、十四
    點二元，有財政部關稅總局驗估處檢送之完稅價格資料表在卷可稽。是扣案洋菸
    之完稅價格為八萬二千零二十二元，尚未逾公告數額之完稅價格十萬元。此外，
    復查無其他積極證據，足資證明汪太岳所出售之一次私運洋菸，其完稅價格超過
    十萬元。是扣案之洋菸，尚非屬懲治走私條例第二條第一項之走私物品。被告所
    為自不構成懲治走私條例第三條第一項之運送、銷售或藏匿走私物品罪。本院原
    應為無罪之諭知，惟因公訴人認被告此部分犯行與上開販賣未貼專賣憑證洋菸之
    犯行，有想像競合之裁判上一罪之關係，爰不另為無罪之諭知。
據上論斷，應依刑事訴訟法第四百五十二條、第二百九十九條第一項前段，臺灣省內
菸酒專賣暫行條例第三十七條第五款、第四十條第一款，刑法第十一條前段、第五十
六條、第四十一條，罰金罰鍰提高標準條例第一條前段、第二條，判決如主文。
本案經檢察官李學到庭執行職務
中      華      民      國      八十九      年      五      月    十七  日
                                      臺灣士林地方法院刑事第二庭
                                          法  官
右正本證明與原本無異
如不服本判決應於送達後十日內向本院提出上訴狀
                                      書記官
中      華      民      國      八十九      年      五      月    十七  日
附錄本案論罪科刑法條全文


司法院資訊處製作；財團法人民間司法改革基金會備份。
